臺灣新竹地方法院刑事判決　　　　　　　　　　　　　　九十年度訴字第六五五號
　　公　訴　人　臺灣新竹地方法院檢察署檢察官
　　被　　　告　甲○○
右列被告因違反著作權法案件，經檢察官提起公訴（九十年度偵字第六六五０號），
本院判決如左：
    主  文
甲○○共同以明知為侵害著作權之物，意圖營利而交付之方法侵害他人之著作權為常
業，處有期徒刑壹年貳月。緩刑年。
扣案如附表所示非法盜拷重製之ＣＤ光碟片貳佰捌拾壹片及廣告看板壹片均沒收。
    事  實
一、甲○○明知如附表所示非法盜拷重製之ＣＤ，為附表所示滾石國際音樂股份有限
    公司（下稱滾石公司）等十二家公司享有著作財產權之錄音著作物，因甫自高職
    畢業，尚未覓得工作，遂與姓名年籍不詳、綽號「阿彬哥」之成年男子基於犯意
    之聯絡及行為之分擔，以每日新台幣（下同）一千五百元之代價受雇於「阿彬哥
    」，而自民國九十年十一月七日晚間起，在新竹縣竹東鎮五榖宮廟前夜市等地擺
    設攤位，以每片八十元之價格，販賣如附表所示非法盜拷重製之ＣＤ，並以之為
    常業。嗣於同年月八日晚間十時許，經警在前揭處所臨檢查獲，並扣得附表所示
    之非法盜拷重製ＣＤ二百八十一片及廣告看板一片。
二、案經附表所示滾石公司等著作權人委任代理人邱世民訴請新竹縣警察局竹東分局
    報告臺灣新竹地方法院檢察署檢察官偵查起訴。
    理  由
一、訊據被告甲○○對於前揭明知附表所示ＣＤ為侵害著作權之物，仍意圖營利而於
    上開時、地販賣予不特定人，並恃以為生之事實，迭於警局訊問時、檢察官偵查
    中及本院審理時坦白承認，核與告訴代理人邱世民於警訊中及告訴代理人吳宣諭
    於本院審理時指訴之情節相符，並有附表所示共犯「阿彬哥」所有供犯罪所用之
    非法盜拷重製ＣＤ二百八十一片扣案可資佐證（九十年度保管字第一七０四號，
    扣押物品清單見本案卷內），足認被告前開所為自白，確與事實相符，本件事證
    已經明確，被告犯行足以認定，應予依法論科。
二、被告明知前開扣案非法盜拷重製之盜版ＣＤ為侵害他人著作權之物，仍意圖營利
    而交付予不特定之人，且以之為常業，核其所為係犯著作權法第九十四條以犯同
    法第九十三條第三款以同法第八十七條第二款明知為侵害著作權之物意圖營利而
    交付常業之罪。被告與綽號「阿彬哥」之不詳成年男子，有犯意之聯絡及行為之
    分擔，應論以共同正犯。爰審酌被告犯案時年輕識淺，係因甫自學校畢業，找尋
    工作不易，遂受雇於他人以擺攤方式販賣盜版ＣＤ，因一時失慮而觸犯本罪，參
    以所為係侵害他人之智慧財產權，及其犯罪後尚能坦白承認犯行，深具悔意，態
    度良好，其雖並未與告訴人和解，惟此係因告訴人並無與被告和解之意願等情，
    業據告訴代理人於本院審理時陳明在卷等一切情狀，量處如主文第一項所示之刑
    ，以資懲儆。末查，被告前未受有期徒刑以上刑之宣告，有臺灣高等法院被告全
    國前案紀錄表附卷可稽，因一時貪慾圖便，致觸犯本件犯行，經此偵查程序及科
    刑判決後當知所警惕，且目前有正當工作，有員工職務證明書一紙附卷足佐，信
    無再犯之虞，本院認為前開對其所宣告之刑，以暫不執行為適當，爰併予宣告緩
    刑三年，以勵自新。
三、至扣案如附表所示之非法盜拷重製ＣＤ光碟片共二百八十一片、廣告看板一片，
    均係共犯「阿彬哥」所有供犯罪所用之物，業為被告供明無訛，應依刑法第三十
    八條第一項第二款之規定宣告沒收。
四、據上論斷，應依刑事訴訟法第二百九十九條第一項前段，著作權法第九十四條、
    刑法第十一條前段、第二十八條、第七十四條第一款、第三十八條第一項第二款
    ，判決如主文。
本案經檢察官吳金棟到庭執行職務。
中      華      民      國    九十一    年      五      月     二十     日
                              臺灣新竹地方法院刑事第二庭
                                      法    官  黃美盈
如不服本判決，應於判決送達後十日內向本院提出上訴狀（應附繕本），上訴於臺灣
高等法院。
右正本證明與原本無異。
                                      書 記 官  吳尚文
中      華      民      國    九十一    年      五      月     二十     日
附表：
┌──┬───────┬──┬───────┬──────────────┐
│編號│盜拷重製CD雷  │數量│被侵害歌曲名稱│ 著  作  權  人             │
│    │射唱片名稱    │    │              │                            │
├──┼───────┼──┼───────┼──────────────┤
│一  │周華健        │1片 │忘憂草        │滾石國際音樂股份有限公司    │
│二  │劉若英        │3片 │收穫          │同右                        │
│三  │任賢齊        │3片 │飛鳥          │同右                        │
│四  │五月天        │6片 │人生海海      │同右                        │
│五  │錦繡          │3片 │夏之旅        │同右                        │
│六  │卓文萱        │2片 │我怎麼知道    │同右                        │
│七  │陳淑樺        │3片 │夢醒時分      │同右                        │
│八  │莫文蔚        │2片 │十二樓        │同右                        │
│九  │林心如        │4片 │投懷送抱      │博德曼股份有限公司          │
│十  │溫嵐          │2片 │北斗星        │同右                        │
│十一│吳宗憲        │3片 │永保安康      │同右                        │
│十二│劉德華        │3片 │夏日          │同右                        │
│十三│4inlove       │4片 │誰怕誰        │同右                        │
│十四│陳小春        │4片 │妖            │同右                        │
│十五│黃乙玲  │2片 │不顧一切      │同右                        │
│十六│鍾汶          │4片 │唯一          │同右                        │
│十七│愛上男主角    │3片 │簡單愛        │同右                        │
│十八│周杰倫        │8片 │忍者          │同右                        │
│十九│范瑋琪        │4片 │太陽          │福茂唱片音樂股份有限公司    │
│二十│娛樂快藝通    │5片 │他沒有錯      │同右                        │
│二一│小紅莓        │2片 │The concept   │環球國際音樂股份有限公司    │
│二二│蔡依林        │4片 │Lucky number  │同右                        │
│二三│2001情歌總冠軍│3片 │Thank you     │同右                        │
│二四│陳曉東        │3片 │自由港        │同右                        │
│二五│木匠兄妹      │3片 │nowhere man   │同右                        │
│二六│徐懷鈺        │3片 │簡訊          │魔岩唱片股份有限公司        │
│二七│楊乃文        │3片 │應該          │同右                        │
│二八│MC HOTDOG     │4片 │我的生活      │同右                        │
│二九│新好男孩      │6片 │The call      │同右                        │
│三十│張震嶽        │3片 │分手吧        │同右                        │
│三一│NOW7          │4片 │ALL FOR YOU   │科藝百代股份有限公司        │
│三二│許茹云        │2片 │只說給你聽    │同右                        │
│三三│羅比威廉斯    │4片 │Rock DJ       │同右                        │
│三四│蕭亞軒        │4片 │明天          │同右                        │
│三五│酷樂勁歌      │5片 │流年          │同右                        │
│三六│陳予新        │2片 │左臉          │同右                        │
│三七│流星花園      │3片 │Love of mylife│同右                        │
│三八│張宇          │3片 │替身          │同右                        │
│三九│瑪麗亞凱莉    │3片 │Loverboy      │同右                        │
│四十│王菲          │6片 │流年          │同右                        │
│四一│那英          │7片 │反省    │華納國際音樂股份有限公司    │
│四二│孫燕姿        │4片 │綠光          │同右                        │
│四三│郭富城        │5片 │福氣          │同右                        │
│四四│費絲希爾      │3片 │This Kiss     │同右                        │
│四五│西洋排行榜    │3片 │This Kiss     │同右                        │
│四六│瑪丹娜        │2片 │Music         │同右                        │
│四七│鄭秀文        │4片 │無限          │同右                        │
│四八│恩雅          │3片 │Wild Child    │同右                        │
│四九│流行快遞      │5片 │感應          │同右                        │
│五十│女朋友        │4片 │H B O         │宇宙國際音樂股份有限公司    │
│五一│陶子          │4片 │Stay          │豐華唱片股份有限公司        │
│五二│想念雨生      │3片 │我期待        │同右                        │
│五三│SMAP          │3片 │fly           │同右                        │
│五四│黃舒駿        │2片 │天使          │同右                        │
│五五│張學友        │8片 │love          │上華國際企業股份有限公司    │
│五六│許志安        │3片 │借你耳朵聽    │同右                        │
│五七│陳慧琳        │3片 │飛吧          │同右                        │
│五八│許美靜        │3片 │顏色          │同右                        │
│五九│天佑美國      │3片 │Hero          │新力哥倫比亞音樂股份有限公司│
│六十│黎明          │3片 │進化          │同右                        │
│六一│F4            │2片 │流星雨        │同右                        │
│六二│王力宏        │3片 │唯一          │同右                        │
│六三│珍妮佛洛佩茲  │4片 │I'm real      │同右                        │
│六四│席琳狄翁      │3片 │Tell him      │同右                        │
│六五│瑞奇馬汀      │3片 │Bella         │同右                        │
│六六│庾澄慶        │3片 │海嘯          │同右                        │
│六七│李恕權        │5片 │在之前        │同右              │
│六八│李玟          │8片 │刀馬旦        │同右                        │
│六九│愛上女主角    │3片 │刀馬旦        │同右                        │
│七十│拾參          │4片 │飄            │同右                        │
│七一│近畿小子      │3片 │情熱          │艾迴股份有限公司            │
│七二│DJ DOG        │3片 │LIE           │同右                        │
│七三│愛迴80's      │3片 │Sweet dream   │同右                        │
│七四│哈日排行榜    │3片 │最愛          │同右                        │
│七五│濱崎步        │3片 │最愛          │同右                        │
│七六│安室奈美惠    │4片 │Say the World │同右                        │
│七七│安七炫        │3片 │二十三        │同右                        │
│七八│陳冠希        │4片 │夜風          │同右                        │
│七九│林曉培        │3片 │不要          │同右                        │
├──┼───────┴──┴───────┴──────────────┤
│合計│二百八十一片                                                      │
└──┴─────────────────────────────────┘
附錄本案論罪科刑法條全文：
著作權法第九十四條：
以犯第九十一條、第九十二條或第九十三條之罪為常業者，處一年以上七年以下有期
徒刑，得併科新臺幣四十五萬元以下罰金。
著作權法第九十三條第三款：
有左列情形之一者，處二年以下有期徒刑，得併科新臺幣十萬元以下罰金。
三、以第八十七條各款方法之一侵害他人之著作權者。
著作權法第八十七條第二款
有下列情形之一者，除本法另有規定外，視為侵害著作權或製版權：
二、明知為侵害著作權或製版權之物而散布或意圖散布而陳列或持有或意圖營利而交
    付者。
